# 长期保证金处理-求陈版解答

提问人：tracy02140920 时间：2012-12-27 10:46:46
公司向政府租赁了一块场地，租赁期限 20 年，租金金额每年有保底金额，并按照保底金额与销售提成孰高确认。在租赁起始日，支付给出租房 500 万的保证金，约定在租赁期满才归还。如期间是承租方停止租赁，则保证金不予归还。那请问，PRC下该保证金在支付时如何确认，如需折现列示，则折现的公允价值与原值之间的差异计入PL(哪个科目？），还是其他科目？IFRS下又如何处理？谢谢！！！

回答人：chenyiwei
回复 tracy02140920 的帖子
该项长期应收款应按预计 20 年期满后可收回金额折现到当前租赁期开始日的折现值进行初始计量，折现值与本金之间的差额确认为长期待摊费用，在租赁期内按期摊销计入租赁费用，作为对租赁费用的调整。即：
借：长期应收款，贷：银行存款 500 万 借：长期待摊费用，贷：未确认融资收益 后续长期待摊费用按直线法摊销计入各期租赁费用；未确认融资收益则按照实际利率法摊销，确认为各期财务费用的减项。 如果预计可能停止租赁的，则应对该保证金计提减值，确定保证金将被没收后，将其账面价值核销。 IFRS下的核算原理与上述类似。

提问人：tracy02140920 时间：2012-12-27 10:46:46
公司向政府租赁了一块场地，租赁期限 20 年，租金金额每年有保底金额，并按照保底金额与销售提成孰高确认。在租赁起始日，支付给出租房 500 万的保证金，约定在租赁期满才归还。如期间是承租方停止租赁，则保证金不予归还。那请问，PRC下该保证金在支付时如何确认，如需折现列示，则折现的公允价值与原值之间的差异计入PL(哪个科目？），还是其他科目？IFRS下又如何处理？谢谢！！！

回答人：chenyiwei
如果是每年固定增长的金额，而不是将增幅与利率、通货膨胀率等经济变量的实际状况挂钩，则无论在IFRS还是PRC下，都建议采用直线法在整个租赁期内分摊全部租金的方式。参考附件某四大的Q&A。其核心论据是：由于租赁资产产生经济利益流入的能力在各年度之间是相同的，相应地每年确认的租赁费用也应当相同。
Spreading fixed rate increases on operating leases.pdf (30.97 KB, 下载次数: 129)
2013-1-1 01:03 上传